---
PRACTICA 1
---

## EXERCICI 1
Calcula la mitjana del pes dels homes
``` {r ex1}
table <- read.table(paste0(getwd(),"/", "C1_dades_",9000445,".txt"), header=TRUE,dec=".") # Datos
menWeight <- subset(table$pes, table$sex == 1) # Filtramos para tener el peso de los hombres (sex == 1)
menMean = mean(menWeight) # Usamos la funcion mean para calcular la mediana de nuestros datos filtrados
print(menMean) # imprimimos el resultado
```

## EXERCICI 2
Calcula usando la siguiente formula: 
Formula en la hoja de examen.
``` {r ex2}
i <- 3:9 # creamos un vector que va desde el 3 hasta el 9 (inclusivo)
res <- sum(((3^i)*factorial(i))/i^i) # aplicamos sum para sumar cada una de las operaciones. R opera los vectores automaticamente indice por indice. El truco en este ejercicio es poner la operacion en base a i
print(res) # imprimimos el resultado
```

## EXERCICI 3
Calcula la media del siguiente vector: [695051.9, 695052.8, 695052.2, 695051.1, 695052.7, 695053.6, 695053]
``` {r ex3}
myVec <- c(695051.9, 695052.8, 695052.2, 695051.1, 695052.7, 695053.6, 695053) # Creamos un vector con c()
res <- mean(myVec) # Calculamos la media con la funcion mean()
print(res) # imprimimos el resultado
```

## EXERCICI 4
Calcula la media del IMC de las mujeres.
``` {r ex4}
table <- read.table(paste0(getwd(),"/", "C1_dades_",9000445,".txt"), header=TRUE,dec=".") # datos
womenHeight <- subset(table$alt, table$sex == 2)*2.54 # Filtramos la altura de las mujeres (sex == 2)
womenWeight <- subset(table$pes, table$sex == 2)*0.4536 # Filtramos el peso de las mujeres (sex == 2)
womenIMC <- womenWeight / (womenHeight^2) # aplicamos la forumal del IMC para todas las mujeres
womenMean <- mean(womenIMC) # Calculamos la media del IMC de las mujeres
print(womenMean) # imprimimos el resultado
```


## EXERCICI 5
Calcula usando la siguiente formula: 
Formula en la hoja de examen.
``` {r ex5}
i <- 659:738 # creamos un vector que va desde el 659 hasta el 738 (inclusivo)
res <- sum(1/i)  # aplicamos sum para sumar cada una de las operaciones. R opera los vectores automaticamente indice por indice. El truco en este ejercicio es poner la operacion en base a i
print(res) # imprimimos el resultado
```

---
PRACTICA 2
---

## EXERCICI 1
Calculeu la següent suma amb R, on s[i] és el valor de la variable "s" ( de la table de dades) corresponent al cas de i:
```{r}
i<- 426:579
sum((table$s[i - 425])/(i))
```


## EXERCICI 2
La suma dels quadrats d'una mostra de tamany 7 és 21050. Sabent que la desviació típica (no corregida) sigma_n és igual a 5.39463, determineu la mitjana d'aquesta mostra.
```{r}
sqrt(12810/7 - 4.203982^2)
```

## EXERCICI 3
Calculeu la mitjana del pes de les dones
```{r}
mean(table$pes[table4$sex == 2])
```

## EXERCICI 4 
La suma dels quadrats d'una mostra de tamany 7 és 21050. Sabent que la desviació típica (no corregida) sigma_n és igual a 5.39463, determineu la mitjana d'aquesta mostra.
```{r}
i <- 9:42
sum(((table$s[i - 8]) * (3^i * factorial(i)))/i^i)
```


## EXERCICI 5
IMC, es defineix com el quocient entr el pes( en KG) i el quadrat de l'alçada ( en m), per tant les unitats del IMC són Kg*m^-2.aCalculeu la mitjana de l'IMC dels homes.
```{r}
alturadones <- table$alt[table$sex == 2] * (2.54/100)
pesdones <- table$pes[table$sex == 2] * 0.4536
IMCdones <- pesdones / alturadones^2
mean(IMCdones)
```

---
PRACTICA 3
---

## EXERCICI 1
Troba el diametre mes petit dels roures malalts
```{r}
table <- read.table('C3_table.txt', header=TRUE, dec='.') # dades
rouresMalalts <- subset(table, arbre == "R" & salut == "M") # Filtrem les dades que son roures (arbre == "R") i estan malalts (salut == "M")
min(rouresMalalts$diam) # Retornem el diametre mes petit
```

## EXERCICI 2
En el conjunt dels faigs, quin és el nombre de valors diferents de la variable altura?
```{r pressure}
roures <- subset(table$diam, table$arbre == "R")
length(unique(roures))
```

## EXERCICI 3
EL volum aproximat d'un arbre és el producte de pi/4 de l'altura pel quadrat del diàmetre.
Trobeu la mitjana del volum aproximat dels roures, en metre cúbics
```{r}
volumroure <- pi/4 * table$alt[table$arbre == "F"] * (table$diam [table$arbre == "F"]/100)^2
mean(volumroure)
```

## EXERCICI 4
Quina proporció dels faigs (en percentatge), tenen diàmetre inferior o igual a la mitjana (dels diàmetres dels faigs)?
```{r}
diamfaig <- table$diam [table$arbre == "F"]
diaminf <- table$diam [table$arbre == "F" & table$diam <= mean(diamfaig)]
length(diaminf) * 100/length(diamfaig)
```

## EXERCICI 5
Calculeu la mitjana agrupada de ldiàmetre dels faigs, fent l'agrupament en els següents 7 intervals de classe:
```{r}
diamroure <- table$alt[table$arbre == "R"]
talls <- c(10.5 , 12, 16.5, 17, 18, 20, 20.5, 25)
intervals <- cut(diamroure, talls)
table(intervals)
length (diamroure)
(11.25 * 2 + 14.25 * 219 + 16.75 * 66 + 17.5 * 192 + 19 * 371 + 20.25 * 49 + 22.75 * 100)/ 999
```

---
PRACTICA 4
---

## EXERCICI 1
Sigui X una variable amb distribucó normal N(u, signma), amb mitjana u=189 i desviació típica sigma = 18. si P{X>=x}=0.63287, quin és el valor de x? 
```{r ex1}
qnorm(mean = 189, sd = 18, p = (1 - 0.63287))
```

## EXERCICI 2
Escollim 328 arbres, a l'atzar i amb remplaçament, entre els 1800. Calculeu la probabilitat que el nombre de roures sans, entre els arbres escollits, estigui comprés entre 155 i 180(inclusivament)
```{r ex2}
roures_sans <- table$diam[table$arbre == "F" & table$salut == "M"]
allargada=length(roures_sans)
prob = allargada/1800
pbinom(size = 328, prob = 0.230555555556, q = 84) - pbinom(size = 328, prob = 0.230555555556, q = (67 - 1))

```

## EXERCICI 3
Determineu la regla de regressió de l'alçada respecte del diàmetre en els roures. Quina és l'alçada mitjana que prediu aquest model per aun roure de 46.37cm de diàmetre?
```{r ex3}
faigs<-subset(table, arbre == "F")
model<-lm(alt~diam, data=faigs)
new_diam<-data.frame(diam=39.81)
prediccio<-predict(model, new_data=new_diam)
mean(prediccio)
```

## EXERCICI 4
El coeficient de variació de Pearson CV, es defineix com el quocient entre la desviació típica corretgida i el valor absolut de la mitjana. 
Calculeu el coeficient de variació de Pearson de l'altura dels roures malalts en % 
```{r ex4}
roures_sans <- table$alt[table$arbre == "R" & table$salut == "S"]
mitjana_roures<-abs(mean(roures_sans))
sd_roures<-sd(roures_sans)

CV_alt <- sd_roures / mitjana_roures
CV_alt * 100
```

## EXERCICI 5
Calculeu el primer quartil de l'altura dels faigs sans
```{r ex5}
altura_faigs_sans <- table$alt[table$arbre == "R" & table$salut == "S"]
quantile(altura_faigs_sans, 0.25)
summary(altura_faigs_sans)
```

## EXERCICI 10
```{r}

lower <- quantile(taula$alt, 0.25)
upper <- quantile(taula$alt, 0.75)
threes <- subset(taula, taula$alt >= lower & taula$alt <= upper)
faigs <- subset(threes$alt, threes$arbre == "F")
print(length(faigs)/length(threes$alt))
```
